臺灣士林地方法院民事裁定
111年度小上字第94號
上  訴  人
即被上訴人  王家松
兼  訴  訟
代  理  人  王怡馨
被上訴  人  
即上訴  人  蕭晏秋
被上訴  人  楊斯閎
上列當事人間請求返還押租金等事件，上訴人對於中華民國111
年5月31日本院士林簡易庭111年度士小字第589號第一審判決，
提起上訴，本院裁定如下：
    主  文
兩造上訴均駁回。
第二審訴訟費用各新臺幣壹仟伍佰元由兩造各自負擔。
    理  由
一、按關於請求給付金錢或其他代替物或有價證券之訴訟，其標
    的金額或價額在新臺幣（下同）10萬元以下者，適用小額程
    序。對於小額程序第一審裁判之上訴，非以其違背法令為理
    由，不得為之。民事訴訟法第436條之8第1項、第436條之24
    第2項分別規定甚明。又小額訴訟程序之上訴狀內應記載上
    訴理由，表明下列各款事項：原判決所違背之法令及其具
    體內容。依訴訟資料可認為原判決有違背法令之具體事實
    。民事訴訟法第436條之25亦有明定。再按所謂違背法令，
    依同法第436條之32第2項準用同法第468條、第469條第1款
    至第5款規定，係指判決不適用法規或適用不當者，為違背
    法令；判決有同法第469條第1款至第5款所列情形之一者，
    為當然違背法令。準此，當事人對小額訴訟之第一審裁判上
    訴，其上訴狀應就第一審判決如何違背法令為具體之指摘，
    並揭示該法規之條項或其內容，若係成文法以外之法則，應
    揭示該法則之旨趣，倘為司法院解釋，則應揭示該解釋之字
    號或其內容，或揭示有何合於同法第469條第1款至第5款所
    列各款當然違背法令之事實；上訴狀或理由書如未依此項方
    法表明者，即難認為已對原審判決之違背法令有具體之指摘
    ，其上訴自難認為合法（最高法院71年台上字第314號判決
    意旨參照）。至同法第469條第6款規定「判決不備理由或理
    由矛盾」，並不在同法第436條之32第2項準用之列，自不得
    以此為由，指摘第一審判決當然違背法令。
二、被上訴人即上訴人蕭晏秋（下逕稱其名）上訴意旨略以：被
    上訴人楊斯閎（下逕稱其名）手繕計算便箋之電費2,248元
    、水費800元，合計3,048元，業已由楊斯閎轉帳予上訴人即
    被上訴人王怡馨（下逕稱其名），自不應從王怡馨應返還之
    押租金中扣除，原審判決認伊尚未給付3,048元，而自押租
    金中扣除，事實認定顯然有誤；又王怡馨已自認於兩造間租
    賃契約終止前，先以全日降壓供水，再接續以將停止供水供
    電方式脅迫伊終止租賃契約，伊因王怡馨惡意違反出租人應
    交付合於使用收益租賃物之義務，致伊於租期屆至前須支出
    搬家費用2萬元，與王怡馨前開行為有因果關係，原審判決
    認定伊將來必定會支出搬家費用而駁回此部分請求，亦屬有
    誤等語。並上訴聲明：㈠原判決駁回王怡馨應給付蕭晏秋2萬
    3,048元部分廢棄；㈡上開廢棄部分，王怡馨應再給付蕭晏秋
    2萬3,048元，及自111年3月14日起至清償日止，按年息百分
    之五計算之利息。
三、上訴人即被上訴人王家松（下逕稱其名）、王怡馨上訴意旨
    略以：蕭晏秋為兩造間租賃契約之承租人，依一般租賃習慣
    ，瓦斯連同水電為生活所必需，蕭晏秋豈有不使用瓦斯之理
    ，原審判決逕以蕭晏秋否認未繳交瓦斯費，以伊未負舉證之
    責，而駁回伊主張應於押租金扣抵欠繳之瓦斯費，顯有判決
    不備理由及違反經驗法則之違背法令事由。又蕭晏秋未對欠
    繳水電費乙事爭執，原審判決竟未認定水電費用計算及計算
    標準，逕採認蕭晏秋提出手繕計算便箋之電費2,248元、水
    費800元為可採，亦有判決不備理由之違背法令事由。另蕭
    晏秋與楊斯閎於原審提出LINE對話內容，與伊等所留存之對
    話內容不合，原審並未要求蕭晏秋與楊斯閎提出手機或對話
    紀錄驗證，直接採為判決基礎，實嫌速斷；況上開LINE對話
    內容皆為王家松單方傳送，蕭晏秋與楊斯閎僅回覆1至2則，
    就其等主張遭到辱罵，於對話中竟未有何權利主張或制止，
    亦反於常態等語。並上訴聲明：㈠原判決不利於王怡馨、王
    家松部分廢棄；㈡上開廢棄部分，蕭晏秋、楊斯閎之訴駁回
    。
四、經查，王怡馨上訴理由中主張原審判決認定蕭晏秋積欠水電
    費為3,048元，及未調查蕭晏秋使用瓦斯費為何，有民事訴
    訟法第469條第6款「判決不備理由」之當然違背法令事由，
    揆諸前揭法條規定及說明，此部分不在小額事件之上訴程序
    準用之列，王怡馨不得以此為由，指摘原判決當然違背法令
    ；又王怡馨上訴理由中主張原審判決就瓦斯費繳交之認定有
    違經驗法則，然原審判決係以蕭晏秋否認其積欠瓦斯費，且
    王怡馨未能舉證證明所積欠之數額為由，因而認定王怡馨主
    張蕭晏秋欠繳瓦斯費為不足採，未違背舉證責任分配原則及
    經驗法則，王怡馨徒憑自己主觀，泛言指摘原審認定有違經
    驗法則，自非對於違背法令已有具體指摘。至兩造其餘上訴
    主張，均係就原審所為事實認定、證據取捨之範疇加以爭執
    ，而其上訴狀內並未具體指摘原判決究竟有如何不適用法規
    或適用不當之處，亦未揭示該法規之條項、成文法以外之法
    則或司法院解釋，復未表明原判決有何違背法令之具體事實
    。是揆諸首揭法條規定及說明，本件兩造之上訴均為不合法
    ，應予裁定駁回。
五、末按小額訴訟之上訴程序，法院為訴訟費用之裁判時，應確
    定其費用額，民事訴訟法第436條之19第1項、第436條之32
    第1項分別定有明文。本件第二審裁判費用兩造各為1,500元
    ，應由兩造各自負擔，爰併為裁定如主文第2項所示。
六、據上論結，本件兩造之上訴均為不合法，爰裁定如主文。
中　　華　　民　　國　　111 　年　　11　　月　　25　　日
                  民事第二庭  審判長法  官  陳章榮
                                    法  官  王伯文
                                    法  官  蔡子琪
以上正本係照原本作成。
本件裁定不得再為抗告。
中　　華　　民　　國　　111 　年　　11　　月　　28　　日
                                    書記官  周苡彤